臺灣臺北地方法院刑事判決　　　　　　　96年度易字第2519號
公　訴　人　臺灣臺北地方法院檢察署檢察官
被　　　告　乙○○
　　　　　　　　　　　樓
上列被告因妨害公務等案件，經檢察官提起公訴（96年度偵字第
17549 號），本院判決如下：
    主  文
乙○○以加害生命、身體之事，恐嚇他人致生危害於安全，處有
期徒刑貳月，如易科罰金，以新臺幣壹仟元折算壹日，扣案水果
刀壹把沒收；又對於公務員依法執行職務時，施強暴，處有期徒
刑月，如易科罰金，以新臺幣壹仟元折算壹日，扣案水果刀壹
把沒收。應執行有期徒刑肆月，如易科罰金，以新臺幣壹仟元折
算壹日，扣案水果刀壹把沒收。緩刑貳年。
    事  實
一、乙○○原係德信科技股份有限公司（下稱德信公司）國外部
    業務，丙○○則係德信公司負責人，嗣乙○○離職時因未辦
    妥相關交接手續，致德信公司遲未交付當月薪資予乙○○。
    乙○○心甚為不悅，乃於民國96年8 月14日凌晨1 時許，前
    往丙○○位於臺北市○○區○○路2 段64號14樓住處門外，
    要求丙○○出面解釋，丙○○見乙○○堅不離去，遂通知大
    樓之保全員甲○○上樓處理，甲○○旋即報警並上樓。待甲○○一步出電梯後，乙○○竟基於恐嚇之犯意，持其所有之
    水果刀1 把，抵住甲○○之頸部，並向甲○○恫嚇稱：「出
    去，不要管我」等語，以欲加害生命、身體之事恐嚇之，使
    甲○○心生畏懼，致生危害於安全。嗣臺北市政府警察局大
    安分局安和路派出所員警丁○○據報趕至現場後，即以好言
    規勸乙○○已影響其他住戶安寧，惟乙○○不予接受，明知
    丁○○係依法執行職務之公務員，竟另基於對依法執行職務
    之公務員施強暴行為之犯意，持上開水果刀刺向丁○○頭部
    ，丁○○見狀，立即以左手反擋，並將乙○○手中水果刀奪
    下，惟造成丁○○受有左手割傷之傷害，乙○○繼之與丁○○發生激烈拉扯，致毀損丁○○制服鈕釦2 顆、內衣1 件，
    乙○○並動口咬傷丁○○右手，使丁○○受有右上肢咬傷之
    傷害（毀損、傷害部分均經撤回告訴，並經檢察官為不另為
    不起訴處分）。嗣乙○○仍為警當場逮捕，並扣得上述水果
    刀1 把。
二、案經臺北市政府警察局大安分局報請臺灣臺北地方法院檢察
    署檢察官偵查起訴。
    理  由
壹、證據能力部分：
    按被告以外之人於審判外之言詞或書面陳述，除法律有規定
    者外，不得作為證據。又被告以外之人於審判外之陳述，雖
    不符前4 條之規定，而經當事人於審判程序同意作為證據，
    法院審酌該言詞陳述或書面陳述作成時之情況，認為適當者
    ，亦得為證據，當事人、代理人或辯護人於法院調查證據時
    ，知有第159 條第1 項不得為證據之情形，而未於言詞辯論
    終結前聲明異議者，視為有前項之同意，刑事訴訟法第159
    條第1 項、第159 條之5 分別定有明文。查本件證人丙○○
    、甲○○、丁○○於警詢及偵查中所為之陳述，固為被告以
    外之人於審判外之陳述，屬傳聞證據，惟公訴人、被告就前
    開審判外之陳述於本院準備程序中並未爭執其證據能力，迄
    言詞辯論終結前，亦未表示異議，而該證人丙○○、甲○○
    、丁○○於偵查中均經具結，且本院審酌渠等陳述作成時之
    情況，核無違法取證及證明力明顯過低之瑕疵，亦認為以之
    作為證據為適當，揆諸上開規定，本院認證人丙○○、甲○○、丁○○於警詢及偵查中所為之證言均有證據能力。
貳、實體部分：
一、上開犯罪事實，業據被告於本院審理中坦承不諱（見本院96
    年11月29日審判筆錄），核與證人丙○○、甲○○、丁○○
    於警詢及偵查中證述情節相符合（見96年度偵字第17549 號
    偵查卷第13頁至15頁、第16頁至第18頁、第58頁至第59頁、
    第51頁），並有國泰綜合醫院診斷證明書1 份、職務報告書
    1 份、照片8 張及扣案水果刀1 把在卷可稽。足徵被告前開
    自白與事實相符合，堪予採信。本件事證明確，被告犯行，
    洵堪認定，應依法論科。
二、核被告所為係犯刑法第305 條之恐嚇危害安全罪、同法第13
    5 條第1 項之對於公務員依法執行職務時施強暴罪。被告所
    犯上開2 罪，犯意各別，行為互殊，所犯構成要件不同，應
    分別論罪，合併處罰。爰審酌被告年輕識淺，未能理性處理
    問題，固無足取，惟其犯罪後已經坦承犯行，態度良好等一
    切情狀，分別量處如主文所示之刑，並俱諭知易科罰金之折
    算標準及定應執行之刑。末查被告前未曾故意犯罪而受有期
    徒刑以上刑之宣告，此有臺灣高等法院被告前案紀錄表1 份
    存卷可考，被告因一時失慮致犯本罪，犯後已坦承犯行，尚
    知悔悟，且被告父母已親自前往警局向證人丁○○表示道歉
    ，證人丁○○亦於偵查中撤回對被告之傷害、毀損告訴，有
    96年9 月12日偵查筆錄1 份在卷可佐，被告經此偵、審之教
    訓，自當知所惕勉而無再犯之虞，本院綜核各情認上開對被
    告所宣告之刑以暫不執行為適當，故併予宣告緩刑2 年，以
    啟自新。
三、至扣案水果刀1 把，係被告所有，且為供作本案犯罪所用之
    物等情，業據被告供承屬實在卷，自應依刑法第38條第1項
    第2 款之規定於所犯罪名欄項下分別宣告沒收。
據上論斷，應依刑事訴訟法第299 條第1 項前段，刑法第305 條
、第135 條第1 項、第41條第1 項前段、第74條第1 項第1 款、
第51條第5 款、第38條第1 項第2 款，刑法施行法第1 條之1 ，
判決如主文。
本案經檢察官郭瑜芳到庭執行職務。
中　　華　　民　　國　　96　　年　　12　  月    13    日
                            臺灣臺北地方法院刑事第二庭
                                      法  官  賴淑美
上正本證明與原本無異。
如不服本判決，應於判決送達後10日內向本院提出上訴狀（應附
繕本），上訴於臺灣高等法院。
                                      書記官  許翠燕
中　　華　　民　　國　　96　　年　　12　　月　　13　　日
附錄本件論罪科刑法條全文：
中華民國刑法第305條
（恐嚇危害安全罪）
以加害生命、身體、自由、名譽、財產之事，恐嚇他人致生危害
於安全者，處 2 年以下有期徒刑、拘役或 3 百元以下罰金。
中華民國刑法第135條
（妨害公務執行及職務強制罪）
對於公務員依法執行職務時，施強暴脅迫者，處3 年以下有期徒
刑、拘役或3 百元以下罰金。
意圖使公務員執行一定之職務或妨害其依法執行一定之職務或使
公務員辭職，而施強暴脅迫者，亦同。
犯前二項之罪，因而致公務員於死者，處無期徒刑或7 年以上有
期徒刑；致重傷者，處3 年以上、10年以下有期徒刑。
